臺灣高等法院刑事裁定
                                      111年度抗字第807號
抗  告  人
即  被  告  陳麒方




上列抗告人因傷害致死案件，不服臺灣新北地方法院111年度原
訴字第39號，中華民國111年5月18日羈押裁定，提起抗告，本院
裁定如下：
    主  文
抗告駁回。
    理  由
一、原裁定意旨略以：抗告人即被告陳麒方對於起訴事實坦承在
    卷，且有共犯、證人之供述及其他卷內事證可佐，足認被告
    涉犯刑法第277條第2項前段之傷害致死罪嫌重大。其所涉為
    最輕本刑5年以上有期徒刑之重罪，考量趨吉避凶、畏懼重
    罰之基本人性，及被告供承對醫務人員隱匿被害人受傷原因
    、在偵查階段否認犯行之態度等，有相當理由足認被告有規
    避重責而逃亡之虞；且被告前後供述並非一致，本案犯罪分
    工及其涉案程度，尚待後續調查釐清，而被告受僱於共犯詹
    凱鈞，其與共犯林宥勳為同事關係，亦與共犯鍾孟軒、潘柏
    愷有利害關係，有相當理由足認有勾串之虞，符合刑事訴訟
    法第101條第1項第3款之羈押原因。本案所侵害者，為被害
    人之生命法益，犯罪情節重大，衡酌國家司法權有效行使、
    社會秩序公益，與被告人身自由受拘束之情形，認目前訴訟
    階段，仍有羈押等必要，尚無從以具保、限制住居等處分替
    代。為此，爰裁定被告應予羈押，並禁止接見通信等語。
二、抗告意旨略以：㈠被告在案發後駕駛車輛，未選擇將被害人
    棄置荒郊野外後逃逸，反而將被害人送醫，並留在急診室等
    待警員到場，足證並無逃亡之虞。且被告已坦承犯行，據實
    陳述涉案經過，並未顧慮其他共犯或同事間之情誼，亦無客
    觀事證足認被告有勾串之虞。㈡被告據實供述，願意配合本
    案審判程序，並無逃亡之可能；其餘共犯亦已到案，各人所
    供均在卷可憑，且有客觀證據可資比對，並無勾串之動機，
    法院僅需以具保、責付或限制住居等輕微手段，即可確保國
    家刑事司法權之有效行使，並無非予羈押顯難進行審判或執
    行之羈押必要性。又本案尚待審理，被告是否有罪並未確定
    ，如以重罪、順利進行審判程序為由羈押被告，恐過度侵害
    被告人身自由，有違比例原則及憲法保障自由權之旨等語。
三、按被告經法官訊問後，認為犯罪嫌疑重大，所犯為死刑、無
    期徒刑或最輕本刑為5年以上有期徒刑之罪，有相當理由認
    為有逃亡、湮滅、偽造、變造證據或勾串共犯或證人之虞，
    非予羈押，顯難進行追訴、審判或執行者，得羈押之，刑事
    訴訟法第101條第1項第3款定有明文。經查：
　㈠原裁定依被告在原審訊問時之自白、共犯詹凱鈞等人之供述
    及其他卷內事證，認被告涉犯刑法第277條第2項前段之傷害
    致死罪嫌，已達犯罪嫌疑重大之程度；審酌被告所涉為最輕
    本刑5年以上有期徒刑之重罪，在行為後及偵查中有規避刑
    責情形，前後供述不一，且與共犯詹凱均等人有利害關係等
    ，認有相當理由足認有逃亡、勾串之虞，而符合刑事訴訟法
    第101條第1項第3款之羈押原因；並考量目前訴訟階段，以
    具保、限制住居等其他強制處分，不足以確保案件之進行，
    衡酌比例原則，亦認有羈押等必要，因而裁定羈押被告，並
    禁止其接見通信。經核原裁定之認定，與卷證資料並無不合
    ，並已依個案情節，斟酌訴訟進行程度及其他一切情事，就
    被告之犯罪嫌疑是否重大、有無羈押原因、有無羈押之必要
    性等，予以審認並敘明理由，其目的與手段間之衡量亦無違
    反比例原則，難認有何違法或不當，應予維持。
　㈡被告固以前詞，提起本件抗告，惟：
　　⒈刑事訴訟法第101條第1項第3款所定羈押原因之成立，不必
      達到同項第1、2款「有事實足認為」有逃亡、滅證或勾串
      之虞程度，而以具有「相當理由」為已足。所謂「相當理
      由」，則指非出於憑空臆測，依一般社會通念，足認為具
      有相當高蓋然性之可信度，即屬之。本案被告所涉罪嫌，
      法定刑為無期徒刑或7年以上有期徒刑，刑罰甚重，考量
      趨吉避凶、脫免刑責、不甘受罰之基本人性，及被告供承
      於行為後曾對醫生及到場警察謊稱被害人是自殘等語（見
      偵8012卷二第第29頁、原審卷第179頁），非無逃避罪責
      之情形，全案仍待原審調查釐清。而關於被告之犯罪手法
      、涉案程度、其與共犯詹凱鈞等人間究竟有無犯意聯絡及
      行為分擔等節，尚有賴被告與共犯間供述之勾稽比對，倘
      相互勾串，亦有使案情陷於混沌不明之高度可能性。參以
      被告於警詢時原稱其出手毆打被害人之原因，為被害人拿
      出彈簧刀要捅被告云云（見偵8012卷一第39、49頁），嗣
      於偵訊時坦承此部分供述乃虛偽不實（見偵8012卷一第61
      0頁）；於檢察官偵訊及原審訊問時固坦承犯行（見偵801
      2卷一第618頁、原審卷174頁），惟在偵查階段延押訊問
      時，亦曾否認被害人死亡結果與其行為間之因果關係（見
      偵8012卷二第91頁反面）；另曾稱共犯詹凱鈞沒有毆打被
      害人云云，經檢察官提示詹凱鈞之筆錄後，始改稱詹凱鈞
      有打被害人，因其與詹凱鈞感情較好，所以謊稱詹凱鈞沒
      有打等語（見偵8012卷一第608頁），而有前後所供不一
      及迴護共犯之情形。綜合上述事證，考量本件案情尚非明
      朗，被告非無逃避罪責之情形，且前後所供不一，與共犯
      間之供詞亦有出入，依一般社會通念，確有相當理由足認
      被告有逃亡、勾串之虞，原審因認被告符合刑事訴訟法第
      101條第1項第3款所定羈押原因，自屬有據。縱被告於行
      為後將被害人送醫、留在急診室等待警員到場，但嗣後仍
      有上述逃避罪責等情形；另被告在原審訊問時固坦承犯行
      ，且共犯詹凱鈞等人已經到案，但彼等供述內容非無調查
      釐清之必要，在目前審判階段，經核均不足以撼動上開認
      定。
　　⒉有無羈押必要之判斷，為法院得依職權裁量之事項，斟酌
      訴訟進行程度及其他一切情事而為認定，倘就客觀情事觀
      察，法院許可羈押之裁定，在目的與手段間之衡量，並無
      明顯違反比例原則情形，即無違法或不當。原審敘明本案
      涉及生命法益，情節重大，經衡酌國家司法權有效行使、
      社會秩序公益，與被告人身自由受拘束之情形，在目前訴
      訟階段，無從以具保、限制住居等較輕強制處分代替羈押
      ，因認仍有羈押及禁止接見通信之必要，亦無不合，且目
      的與手段間並無違反比例原則，乃係就案件具體情形，所
      為裁量權之適法行使。抗告意旨主張被告無逃亡可能，亦
      無勾串動機，認僅需以具保、責付或限制住居等輕微手段
      ，即可確保國家刑事司法權之有效行使云云，難認有據。
      又羈押裁定，為有罪判決確定前所為之強制處分，抗告意
      旨所指本案尚待審理，被告是否有罪並未確定等語，核與
      本件羈押要件之審查無涉。
四、綜上，原審審酌卷內事證，認被告有刑事訴訟法第101條第1
    項第3款所定羈押原因，且有羈押等必要，裁定羈押被告，
    並禁止接見通信，並無違誤。被告徒以前詞，提起本件抗告
    ，為無理由，應予駁回。
據上論斷，應依刑事訴訟法第412條，裁定如主文。
中　　華　　民　　國　　111 　年　　5 　　月　　31　　日
              　　刑事第六庭    審判長法　官  劉方慈
                                      法　官  許曉微
                                      法　官  朱嘉川
以上正本證明與原本無異。
不得再抗告。
                                      書記官  尤朝松 
中　　華　　民　　國　　111 　年　　6 　　月　　2 　　日